# 企业破产清算会计处理规定

提问人：tempo111 时间：2019-07-31 10:03:46
企业破产清算会计处理规定第二条明确写着 “本规定适用于经法院宣告破产处于破产清算期间的企业法人（以下简称破产企业）”，那么裁定破产重整的企业就不适用了吧？不能使用类似 “应付共益债务”“破产费用” 这种科目核算了吧，重整期间管理人花的费用记入公司的管理费用吗？

回答人：chenyiwei
裁定破产重整的企业总体上不适用该规定。但是，如果经评估后认为虽然尚未进入破产清算，但使用持续经营假设编制报表已明显不合适的，则鉴于目前的企业会计准则体系中对非持续经营企业的会计核算和报表编制无明确规定，故也可以在某些方面参照其中的某些规定，特别是已经停产且预计不会复产的非持续经营企业。